臺灣桃園地方法院刑事判決
111年度訴字第666號
公  訴  人  臺灣桃園地方檢察署檢察官
被      告  蔡培欽


上列被告因偽造文書案件，經檢察官提起公訴（109年度偵字第2
2248號），被告於本院準備程序進行中，就被訴事實為有罪之陳
述，經本院告知簡式審判程序意旨，並聽取當事人與辯護人之意
見後，本院合議庭裁定由受命法官獨任依簡式審判程序審理，判
決如下：
    主  文
蔡培欽犯行使偽造私文書罪，處有期徒刑參月，如易科罰金，以
新臺幣壹仟元折算壹日。又犯行使偽造私文書罪，處有期徒刑參
月，如易科罰金，以新臺幣壹仟元折算壹日。應執行有期徒刑肆
月，如易科罰金，以新臺幣壹仟元折算壹日。緩刑貳年。
未扣案偽造之「永富大藥局」印章壹枚、「真善美眼科診所」印
章壹枚及偽造之「永富大藥局」印文壹枚、「真善美眼科診所」
印文壹枚均沒收。
    事  實
一、蔡培欽為址設桃園市○○區○○路00○0號4樓麥迪森醫藥股份有
    限公司（下稱麥迪森公司）擔任診所藥局事業處診一部北二
    區業務主任，負責桃園市、新竹縣市、苗栗縣市及新北市土
    城區、樹林區、林口區、泰山區、三峽區、鶯歌區、五股區
    境內之眼科診所、藥局之督導所屬、產品銷售、客戶服務、
    帳款回收、新客戶開發等業務。詎蔡培欽為達成業績以獲取
    麥迪森公司之獎金，竟基於行使偽造私文書之犯意，於民國
    107年3月26日前之某日，委託不知情之某刻印店，偽刻永富
    大藥局、真善美眼科診所之印章後，復於107年3月26日某時
    ，分別蓋印於麥迪森公司「營業人銷貨退回進貨退出或折讓
    證明單」2紙上，佯以各該帳款業經折讓而不列入應收帳款
    之私文書，並交回麥迪森公司之會計人員而行使之。
二、案經麥迪森公司告訴臺灣桃園地方檢察署檢察官偵查起訴。
    理  由
一、上開犯罪事實，業據被告蔡培欽於本院審理時坦承不諱（見
    本院訴字卷第50-51頁、第60頁），核與告訴代理人林義傑
    、巫若琳於偵查中之指述、證人即真善美診所負責人林建雄
    於偵查中之證述、證人即永富大藥局藥劑師呂錦德、證人即
    呂錦德之妻呂曾秀珠於偵查中之證述、證人即麥迪森公司業
    務員吳淑君於偵查之證述相符（見他字5606號卷第39-42頁
    、第64-68頁、第87-90頁、第79-82頁，他字第1740號卷第6
    -7頁背面、第34-35頁背面、第41-43頁、第46頁及背面，偵
    字第27353號卷第6-7頁，偵字第22248號卷第33-35頁、第45
    -48頁、第65-66頁），並有「營業人銷貨退回進貨退出或折
    讓證明單」2紙、永富大藥局、真善美眼科診所之真實印文
    在卷可稽（見他字5606號卷第17、21頁，偵字第27353號卷
    第20頁、本院訴字卷第55頁），足認被告前開具任意性之自
    白與事實相符，洵堪採信。從而，被告前揭犯行事證明確，
    應予依法論罪科刑。
二、論罪科刑：
　㈠核被告所為，係犯刑法第216條、第210條之行使偽造私文書
    罪。被告偽造永富大藥局、真善美眼科診所印章之行為，為
    偽造私文書之階段行為，而其偽造私文書之低度行為，應為
    行使之高度行為所吸收，均不另論罪。被告分別以偽造之永
    富大藥局、真善美眼科診所之印章盜蓋於「營業人銷貨退回
    進貨退出或折讓證明單」2紙上，是其所犯2次行使偽造私文
    書罪，犯意各別、行為互殊，應予分論併罰。
　㈡爰以行為人之責任為基礎，審酌被告因為達成業績以獲取獎
    金，竟偽造「營業人銷貨退回進貨退出或折讓證明單」向告
    訴人麥迪森公司之會計人員行使，其所為欠缺法治觀念，實
    不足取，惟念及被告於本院審理中坦承犯行，並與告訴人就
    溢領獎金部分達成民事和解，業據被告及告訴代理人於本院
    準備程序時陳述甚明（見本院訴字卷第50頁），堪認其犯後
    態度尚佳，又被告於94年間因公共危險案件經本院以94年度
    桃交簡字第819號判決判處罰金1萬4,000元，於98年間因公
    共危險案件經本院以98年度桃交簡字第1179號判決判處有期
    徒刑2月，於98年7月8日易科罰金執行完畢，有臺灣高等法
    院被告前案紀錄表在卷可稽，素行普通，兼衡其犯罪動機、
    目的、手段、犯罪所生損害、智識程度、家庭經濟及生活狀
    況，量處如主文所示之刑，併定其應執行之刑及均諭知易科
    罰金之折算標準。
  ㈢被告前曾因故意犯罪而受有期徒刑以上刑之宣告，惟其於98
    年7月8日易科罰金執行完畢後，五年以內未曾因故意犯罪受
    有期徒刑以上刑之宣告乙情，此有臺灣高等法院被告前案紀
    錄表在卷可佐，其因思慮未臻周詳致罹刑章，事後已坦白認
    錯，深具悔意，更與告訴人達成民事和解，已如前述，足徵
    其確有悛悔之實據，信其經本件偵查、審理程序及刑之宣告
    ，已得有相當之教訓，應可深悉行止之分際，信無再犯之虞
    ，是本院因認對被告宣告之刑以暫不執行為適當，爰依刑法
    第74條第1項第2款規定，諭知緩刑2年。
三、沒收：
　  按偽造之印章、印文或署押，不問屬於犯人與否，沒收之，
    刑法第219條定有明文。查偽造之「永富大藥局」印章1枚、
    「真善美眼科診所」印章1枚及「營業人銷貨退回進貨退出
    或折讓證明單」2紙上偽造之「永富大藥局」印文1枚、「真
    善美眼科診所」印文1枚，雖未扣案，然依前揭法律明文，
    不問屬於犯人與否，均應依上開規定宣告沒收。至偽造之「
    營業人銷貨退回進貨退出或折讓證明單」2紙，業已交付告
    訴人麥迪森公司，已非被告所有，無從宣告沒收，附此敘明
    。
四、據上論斷，應依刑事訴訟法第273條之1第1項、第299條第1
    項前段，判決如主文。
本案經檢察官葉詠嫻提起公訴，檢察官范玟茵到庭執行職務。
中　　華　　民　　國　　111 　年　　7 　　月　　29　　日
                  刑事第十四庭    法　官　    劉得為
以上正本證明與原本無異。
如不服本判決應於收受判決後20日內向本院提出上訴書狀，並應
敘述具體理由。其未敘述上訴理由者，應於上訴期間屆滿後20日
內向本院補提理由書(均須按他造當事人之人數附繕本)「切勿逕
送上級法院」。 
　　　　　　　　　　　　　　　    書記官　　　林思妤
中　　華　　民　　國　　111 　年　　7 　　月　　29　　日
附錄本案論罪科刑依據之法條：
中華民國刑法第216條
（行使偽造變造或登載不實之文書罪）
行使第210條至第215條之文書者，依偽造、變造文書或登載不實
事項或使登載不實事項之規定處斷。
中華民國刑法第210條
（偽造變造私文書罪）
偽造、變造私文書，足以生損害於公眾或他人者，處5年以下有
期徒刑。